臺灣臺中地方法院民事裁定
111年度小上字第136號
上  訴  人  楊献鐘  
被上訴人    陳乃綸  
上列當事人間請求損害賠償事件，上訴人對於民國111年8月23日
本院臺中簡易庭111年度中小字第1787號第一審小額判決提起上
訴，本院合議庭裁定如下：
    主  文
上訴駁回。
第二審訴訟費用新臺幣壹仟伍佰元由上訴人負擔。
    理  由
一、對於小額程序之第一審裁判之上訴或抗告，非以其違背法令
    為理由，不得為之。又上訴狀內應記載上訴理由，表明：一
    、原判決所違背之法令及其具體內容。二、依訴訟資料可認
    為原判決有違背法令之具體事實。民事訴訟法第436 條之24
    第2 項、第436 條之25分別定有明文。又所謂判決有違背法
    令，乃指判決不適用法規或適用不當，亦為同法第468 條所
    明定，亦為小額事件之上訴程序所準用（民事訴訟法第436
    條之32第2 項參照）；以判決有不適用法規或適用不當為上
    訴理由時，其上訴狀或理由書應有具體之指摘，並揭示該重
    複法規之條項或內容，若係成文法以外之法則，應揭示該法
    則之旨趣，倘為司法院解釋或最高法院之判例，則應揭示該
    判解之字號或其內容，如依民事訴訟法第469 條所列第1 款
    至第5 款理由提起上訴時，其上訴狀或理由書應揭示合於該
    條款之事實，上訴理由狀如未依此項方法表明者，即難認為
    已對原判決之違背法令有具體之揭示，其上訴自難認為合法
    （最高法院71年台上字第314 號原判例意旨參照）；上訴不
    合法者，第二審法院應以裁定駁回之，民事訴訟法第444 條
    第1 項前段定有明文，且於小額事件之上訴程序亦準用之，
    民事訴訟法第436 條之32第2 項亦有明定。
二、上訴意旨略以：上訴人所住之地點不可以妨害交通，被上訴
    人表示當天風很大，為何比他輕的機車沒有倒，只有被上訴
    人之機車傾倒，被上訴人之機車很大、很重，不可能任意傾
    倒，除非有其他因素，上訴人受損之車輛仍可駕駛，被上訴
    人不能弄壞它，協調中都是上訴人退讓，上訴人現在中風在
    醫院救醫，希望被上訴人將心比心等語。核其上訴理由，僅
    係就原審取捨證據及認定事實之事項予以指摘，並未具體指
    出原審判決有何合於民事訴訟法第468 條或第469 條所列第
    1 款至第5 款之違背法令事實，更未指明其所違反法令之條
    項或內容及具體指摘原審判決究係違反何種經驗法則或論理
    法則，及依訴訟資料可認為原審判決有違背法令之具體事實
    ，而合於不適用法規之情形，自難認對原審判決之如何違背
    法令已有具體之指摘。揆諸上揭說明，本件上訴，難認為合
    法，應予駁回。
三、依民事訴訟法第436 條之32第1 項準用同法第436 條之19第
    1 項規定，小額訴訟程序之第二審法院為訴訟費用之裁判時
    ，應確定其訴訟費用額。查本件第二審訴訟費用額確定為新
    臺幣1,500 元，爰諭知如主文第2 項所示。
四、依民事訴訟法第436 條之32第1、2 項、第463 條、第444 
    條第1 項前段、第436 條之19第1 項、第95條、第78條，裁
    定如主文。
中　　華　　民　　國　　111 　年　　10 　　月　　26   日
            民事第三庭    審判長法  官　陳宗賢
　　　　　　　　　
                                法  官　廖純卿
　　　　　　　　　　　　　　　　
                                法  官　王金洲
上正本證明與原本無異。
不得抗告
中　　華　　民　　國　　111 　年　　10 　　月　　26　日
                                書記官　林奕珍